---
title: "TAREA 2_SANTIAGO MALDONADO_20201547"
author: "Santiago Maldonado Vizcarra"
date: "2024-04-17"
output:
  prettydoc::html_pretty:
    theme: cayman
    highlight: github
  html_document:
    df_print: paged
---

# Ejercicio N°1: 


Creamos el objeto 'MAPS' para facilitar el codeo: 


```{r}
MAPS = "C:/Users/LENOVO/OneDrive/Documentos/ASIE/introgeodf/maps/worldMap.gpkg"
```


Aquí se pasa a la revisión de las características de cada uno de los layers: 


```{r}
sf::st_layers(MAPS) # a link to github data
```


Pasamos a configurar los datos para la visualización gráfica: 


```{r}
library(sf)
countries=read_sf(MAPS,layer="countryBorders")
rivers=read_sf(MAPS,layer="riverLines")
cities=read_sf(MAPS,layer="cityPoints")
```

```{r}
library(ggplot2)
```


Visualización gráfica: 


```{r}
baseLayer=ggplot(data=countries)  + geom_sf(fill='ivory') + theme_light()
final=baseLayer + geom_sf(data=rivers, color='blue') + geom_sf(data=cities, color='lightgreen') 
final
```


# Ejercicio N°2


Establecemos los objetos correspodientes a Perú:


```{r}
peru <- countries[countries$COUNTRY == 'Peru', ]
peru_rivers <- rivers[rivers$SYSTEM == 'Peru', ]
peru_cities <- cities [cities$COUNTRY == 'Peru', ]
```


Realizamos la intersección entre los objetos "rivers" y "peru": 


```{r}
peru_rivers_clipped <- st_intersection(rivers, peru)
```


Realizamos el plotting:


```{r}
baseLayer=ggplot(data=peru)  + geom_sf(fill='ivory') + theme_light()
final=baseLayer + geom_sf(data=peru_rivers_clipped, color='blue') + geom_sf(data=peru_cities, color='red') 
final
```


# Ejercicio N°3: 


Descargamos los archivos correspondientes: 

```{r}
library(rio)
data_peruair = "C:/Users/LENOVO/OneDrive/Documentos/ASIE/introgeodf/data/pe-airports.xlsx"
```


```{r}
peruair_pre = "C:/Users/LENOVO/OneDrive/Documentos/ASIE/introgeodf/maps/peruair_4326.shp"
peruoair_final =st_read(peruair_pre)
```


Creamos la intersección entre nuestros objetos: 


```{r}
peruair_f2 <- st_intersection(peruoair_final, peru)
```


Realizamos el plotting: 


```{r}
baseLayer=ggplot(data=peru)  + geom_sf(fill='ivory') + theme_light()
final=baseLayer + geom_sf(data=peru_rivers_clipped, color='blue') + geom_sf(data=peruair_f2, color='black') + geom_sf(data=peru_cities, color='red') + 
  coord_sf(datum = st_crs(peru))
final
```
